臺灣臺中地方法院刑事判決　　　　　　　　　　　　九十三年度訴字第二一六六號
　　公　訴　人　臺灣臺中地方法院檢察署檢察官
　　被　　　告　甲○○
右列被告因違反毒品危害防制條例案件，經檢察官提起公訴（九十三年度毒偵字第二
八四六號），復經本院合議庭裁定由受命法官獨任行簡式審判程序，本院判決如左：
    主  文
甲○○連續施用第一級毒品，累犯，處有期徒刑拾月；又施用第二級毒品，累犯，處
有期徒刑陸月。應執行有期徒刑壹年貳月。
    事  實
一、甲○○有違反麻醉藥品管理條例多次、妨害自由、毒品危害防制條例多次前科，
    其中於民國（下同）八十八、八十九年間均因違反毒品危害防制條例案件，經臺
    灣高等法院臺中分院、本院分別判處有期徒刑九月、八月確定，經接續執行，於
    九十年十二月二十三日假釋期滿執行完畢（本件已構成累犯）；再於九十二年間
    因違反毒品危害防制條例案件，經本院於九十三年五月十日判處有期徒刑十月、
    十月，應執行有期徒刑一年六月確定（現在監執行中）；又其曾受觀察勒戒及強
    制戒治多次之執行，其中曾於八十七年間因施用毒品案件，經本院裁定並經執行
    觀察勒戒後，因有繼續施用毒品傾向，再裁定強制戒治，並於八十九年八月二十
    九日強制戒治執行完畢釋放。詎其仍不知悔改，於前開強制戒治執行完畢釋放後
    五年內，復基於施用第一級毒品海洛因之概括犯意，自九十三年五月十一日起至
    同年七月八日中午，在臺中市○區○○街三一五巷十之二號四樓之一住處，以針
    筒注射方式，約一天二、三次，連續施用第一級毒品海洛因多次；另基施用第二
    級毒品安非他命之犯意，於同年七月八日十七時許，在臺中市○區○○街三一五
    巷十之二號四樓之一住處，將安非他命置於鋁箔紙上，以火燒烤，再以口吸入之
    方式，施用第二級毒品安非他命一次。嗣於同年七月九日凌晨零時許，在臺中市
    ○區○○路四段漢口國小前為警查獲。
二、案經臺中市警察局移送臺灣臺中地方法院檢察署檢察官偵查起訴，復經本院合議
    庭裁定由受命法官獨任行簡式審判程序。
    理  由
一、訊據被告甲○○對於右揭時地施用海洛因多次及施用安非他命一次之犯行於本院
    均坦承不諱，且查，被告為警查獲後，經採尿送驗以ＧＣ／ＭＳ確認結果，呈嗎
    啡、可待因、安非他命及甲基安非他命陽性反應，有中山醫學大學附設醫院藥物
    濫用檢測中心出具之藥物濫用尿液檢驗報告可佐，是被告右揭自白與事實相符，
    其右揭施用第一、二級毒品犯行堪予認定。又查，被告曾受觀察勒戒及強制戒治
    多次之執行，其中曾於八十七年間因施用毒品案件，經本院裁定並經執行觀察勒
    戒後，因有繼續施用毒品傾向，再裁定強制戒治，並於八十九年八月二十九日強
    制戒治執行完畢釋放等情，亦有臺灣高等法院被告全國前案紀錄表、臺灣臺中地
    方法院檢察署刑案資料查註紀錄表可佐，是被告確係於前開強制戒治執行完畢後
    五年內再犯本件施用海洛因、安非他命犯行。事証明確，被告右揭施用第一級、
    第二級毒品犯行均堪予認定。
二、核被告所為，係犯毒品危害防制條例第十條第一項之施用第一級毒品罪及同條例
    第十條第二項之施用第二級毒品罪。被告施用第一級毒品海洛因、第二級毒品安
    非他命而持有海洛因、安非他命之低度行為，應分別為其施用海洛因、安非他命
    之高度行為所吸收，均不另論罪。再被告施用第一級毒品海洛因多次之犯行，時
    間緊接，所犯構成要件相同，顯係基於概括犯意反覆為之，為連續犯，論以一罪
    ，並依法加重其刑。再被告曾於八十九年間因違反毒品危害防制條例案件，經本
    院判處有期徒刑八月確定，於九十年十二月二十三日假釋期滿執行完畢，有臺灣
    臺中地方法院檢察署刑案資料查註紀錄表在卷可佐，其於五年以內再犯本件有期
    徒刑以上之二罪，均為累犯，應依刑法第四十七條規定加重其刑，並就施用第一
    級毒品犯行遞加之。又被告所犯上開之施用第一級毒品海洛因罪、第二級毒品安
    非他命罪間，犯意各別，行為互殊，犯罪構成要件不同，應予分論併罰。爰審酌
    被告一再施用毒品，經觀察勒戒、強制戒治多次後，仍不知戒惕，再次施用第一
    級毒品、第二級毒品，無視於毒品對於自身健康之戕害及國家對於杜絕毒品犯罪
    之禁令，不知戒除惡習，然念及被告坦承施用毒品犯行，態度良好，其施用毒品
    海洛因及安非他命並無危害他人，本之施用毒品者均有相當程度之成癮性及心理
    依賴，其犯罪心態與一般刑法犯罪之本質並不相同，容應以「病人」之角度為考
    量，並側重適當之醫學治療及心理矯治為宜，及被告施用毒品之次數、期間等一
    切情狀，各量處如主文所示之刑，並定其應執行刑。
三、再被告自九十三年五月十一日起至同年七月八日止（除起訴之一次外）之施用海
    洛因多次犯行，雖未據起訴，惟與起訴並有罪部分有連續犯之裁判上一罪關係，
    依刑事訴訟法第二百六十七條之規定，應為起訴效力所及，附此敘明。
據上論斷，應依刑事訴訟法第二百七十三條之一第一項、第二百九十九條第一項前段
，毒品危害防制條例第十條第一項、第二項、第二十三條第二項，刑法第十一條前段
、第五十六條、第四十七條、第五十一條第五款，判決如主文。
中      華      民      國    九十三    年      十      月    二十五    日
                                        臺灣臺中地方法院刑事第十庭
                                            法  官    黃  家  慧
右正本證明與原本無異。
如不服本判決，應於送達後十日內向本院提出上訴狀(須附繕本)，上訴於臺灣高等
法院臺中分院。
                                            書記官
中      華      民      國    九十三    年      十      月    二十五    日
附論罪科刑法條
毒品危害防制條例第十條第一項、第二項
施用第一級毒品者，處六月以上五年以下有期徒刑。
施用第二級毒品者，處三年以下有期徒刑。
